【裁判字號】    90,訴易,24
【裁判日期】    900612
【裁判案由】    侵權行為損害賠償
【裁判全文】
臺灣高等法院臺中分院民事判決      九十年度訴易字第二四號
      原  告      甲○○
      被  告      乙○○
右當事人間因被告傷害案件，經原告提起附帶民事訴訟，請求損害賠償事件，經本院
刑事庭裁定移送，本院判決如左：
      主      文
被告應給付原告新台幣壹拾肆萬貳千捌佰參拾捌元，暨自中華民國九十年三月十八日
起至清償日止，按年息百分之五計算之利息。
原告其餘之訴駁回。
訴訟費用由被告負擔。
原告假執行之聲請駁回。
      事實及理由
一、原告主張：被告乙○○係伊之姐夫，因與其妻即伊姐吳玲子感情不睦，吳玲子乃
    於民國（下同）八十七年十月間搬回彰化縣秀水鄉○○村○○街一五○號娘家居
    住，詎被告竟於八十八年五月二十一日上午七時三十分許，夥同二名不詳姓名之
    成年男子，至上址尋釁，見伊躺臥於客廳椅上，被告三人竟分持木棒及鋁製球棒
    將伊打傷，致伊受有左橈骨線性骨折、右眼眶瘀青、右前額腫瘀傷四十三公分、
    鼻樑挫傷、右肩瘀腫七×四公分、併擦傷二×一公分、左膝十三×三‧五公分等
    傷害，因而受有醫藥費新台幣（下同）四萬五千八百三十八元、精神慰撫金三十
    萬元、喪失工作所得三萬二千元、看護費用六萬七千元損害，四項合計為四十四
    萬四千八百三十八元，爰依侵權行為之法律關係請求被告賠償等情。並聲明：求
    為判決：(一)被告應給付原告四十四萬四千八百三十八元及自起訴狀繕本送達翌日
    起至清償日止，按週年利率百分之五計算之利息；(二)願供擔保，請准宣告假執行
    。
二、被告則以：當天伊雖到現場看，但伊未共同毆打原告，此有伊妻吳玲子與伊岳母
    許春枝之電話對話錄音可證等語。並聲明：原告之訴駁回。
三、查原告主張其於八十八年五月二十一日上午七時三十分許，在其住處，遭被告夥
    同另二名不詳姓名成年男子，分持木棒、鋁棒毆打，致其受有左橈骨線性骨折、
    右眼眶瘀青、右前額腫瘀、鼻樑挫傷、右肩瘀腫合併擦傷及右膝瘀青等傷害之事
    實，業據其提出秀傳紀念醫院出具之驗傷診斷書一紙、相片一張為證，並經目睹
    現場之證人許春枝在刑事案件警訊及偵審中供證甚詳，與原告之指訴均相吻合，
    參以證人即被告之妻吳玲子在刑事偵審中亦供稱：伊離家後，被告曾恐嚇要伊家
    人小心一點，會得到報應。伊弟即原告被毆打後，伊自房間趕出探看，原告即稱
    係遭被告夥同另二人打傷，三人即距離現場乘車離去，伊遂立即撥打被告之行動
    電話，當時被告不出聲，只是很喘，隨即掛掉電話，伊陸續再撥，但被告已關機
    等語，核與原告及證人許春枝指訴之情節相符，而被告確有上開傷害犯罪，亦經
    本院刑事庭判處罪刑確定在案，以上均經本院調閱本院八十九年度上易字第七四
    二號乙○○傷害全卷查核屬實，並有該刑事判決正本乙件附卷可參，原告之主張
    與事實相符，堪認屬實。被告雖否認右開傷害事實，並以前情置辯，惟查：被告
    於刑事案件偵審中乃一實堅決否認犯罪，並提出證人許輝旺、張君儀證明其不在
    場，但於本院準備程序中則改稱：伊當時雖在場觀看，但未毆打原告云云，前後
    所供不一，且依其於本院所供，已足認其臨訟系串，製造不在場之證明，則其言
    詞閃爍之情形下為其有利之說明，已難採信。被告於本院雖提出電話錄音及譯文
    各一以證明證人許春枝在與吳玲子電話對話中已承認未目睹被告毆打原告之事實
    ，然撥之上開電話錄音譯文所示，證人許春枝乃在吳玲子套招之情形下，未肯定
    為承認或否認之回話而已，且被告自承其妻吳玲子其後已與之重歸於好，則吳玲
    子於此情況下所為之套招問答，立場已有所偏頗，所為之問答，既非肯定，亦難
    認與事實相符，自無從為被告有利之認定。
四、按因故意或過失，不法侵害他人之權利者，負損害賠償責任，再按不法侵害他人
    之身體或健康者，對於被害人因此喪失或減少勞動能力或增加生活上之需要時，
    應負損害賠償責任；復按不法侵害他人之身體、健康者，被害人雖非財產上之損
    害，亦得請求賠償相當之金額，民法第一百八十四條第一項前段、第一百九十三
    條第一項、第一百九十五條第一項前段分別定有明文。被告既對原告有實施上開
    侵權行為，已如前述，則原告基於侵權行為損害賠償請求權，請求被告賠償財產
    上損害及非財產損害，應屬有據。至其各項請求，應否准許，茲分述如下：
  (一)醫藥費：
    原告主張因上開傷勢共計支出醫藥費四萬五千八百三十八元，有其所提出之收據
    影本十一件附卷可稽。此為被告對之傷害所生之損害，原告請求應由被告負責賠
    償，應予准許。
  (二)喪失工作所得部分：
    原告於被毆傷時，本屬失業狀態，並無工作收入，此為兩造供明在卷，原告請求
    被告應支付其兩個月無法工作之損失共三萬二千元，為無理由，無從准許。
  (三)看護費用部分：
    原告主張其因受傷嚴重，不便行動，乃由訴外人吳進發看護七天，由其母看護二
    個月，每日看護費一千元，為此請求看護費六萬七千元云云，惟查原告受傷後，
    僅於八十八年五月二十一日至同月二十五日住院治療五日，此有秀傳紀念醫院出
    具之住院診療費用明細證明單乙紙在卷可按，依其傷勢，主要為橈骨線性骨折，
    其餘則僅為瘀血挫傷而已，衡情由人看護七日為已足，此部分有其提出由吳進發
    看護七日共支出七千元之收據一紙在卷可憑，固應准許，惟其餘部分，乃其母因
    親情而為照料，並無實際支出看護費之損害，且原告係橈骨線性骨折而已，應可
    自行前往醫院門診，日常生活亦能自理，殊無請求此部分二個月看護費之必要，
    此部分請求即不能准許。
  (四)精神慰藉金部分：
    原告主張其突遭被告毆打傷害，身心多處受創，為此求償精神損害三十萬元云云
    ，茲審酌依兩造所陳兩造均只國中學歷，且均失業中，經濟狀況均屬不佳，暨兩
    造之身分、地位、原告所受之傷勢及苦痛情狀，認以准許九萬元為適當，起出部
    分之請求，則予駁回。
    綜上，原告之請求，於十四萬二千八百三十八元之範圍內，為有理由，應予准許
    ，超出部分，不能准許。
五、從而，原告基於侵權行為之法律關係，請求被告應給付十四萬二千八百三十八元
    及自本件起訴狀繕本送達翌日即九十年三月十八日起至清償日止，按年息百分之
    五支付遲延利息部分，為有理由，應予准許，超出部分，原告之訴為無理由，應
    予駁回。
六、本件所命給付，未逾一百萬元，於本院為判決後，即屬確定，兩造均不得上訴於
    第三審法院，原告請求為假執行之宣告，核無必要，應予駁回。
七、據上論結，原告之訴為一部有理由，一部無理由，應依民事訴訟法第七十九條但
    書，判決如主文。
中      華      民      國    九十      年      六      月     十二     日
~B1民事第五庭審判長法  官  陳滿賢
~B2                法  官  林松虎
~B3                法  官  朱  樑
右為正本係照原本作成。
兩造均不得上訴。
~B                書記官  陳秀真
中      華      民      國    九十      年      六      月     十四     日
                                                                        Ｈ


司法院資訊處製作；財團法人民間司法改革基金會備份。
